# 求“技术提示：我国居民企业实行股权激励计划有关企业所得税”

提问人：ivancheng 时间：2013-1-19 12:54:40
在找股权激励的相关文件时，发现了这个文件，但是没办法下载，请有该文件的共享一下。
谢谢！

回答人：chenyiwei
可见附件。
我国居民企业实行股权激励计划有关企业所得税的会计处理问题(1).pdf
(178.99 KB, 下载次数: 73)
2013-1-19 23:23 上传